臺灣高雄地方法院刑事判決　　　　　　　　　　　　　九十一年度易字第三二九號
　　公　訴　人　臺灣高雄地方法院檢察署檢察官
　　被　　　告　甲○○
右列被告因傷害案件，經檢察官提起公訴（九十年度偵字第二三五四七號），本院判
決如左：
    主  文
甲○○傷害人之身體，處拘役伍拾伍日，如易科罰金以佰元折算壹日。
    事  實
一、緣甲○○前向乙○○訂購工業用之鋼瓶氧氣、乙炔等物，於民國九十年八月十五
    日上午十時許，乙○○駕駛自用小貨車載送上開物品，至甲○○位於屏東縣佳冬
    鄉屏南工業區之工廠廠房內交貨，惟因乙○○未依廠區卸貨指示卸下前揭易爆之
    鋼瓶氧氣、乙炔等物，且車速較快，導致塵土飛揚，增加爆裂之可能性，甲○○
    上前勸阻無效，與乙○○發生口角爭執，竟基於普通傷害之犯意，自地上撿拾木
    棍一支持以毆打乙○○，致乙○○受有頸椎第四、五挫傷及左手橈尺神經痲痺之
    傷害。
二、案經乙○○訴由高雄市政府警察局小港分局移送臺灣高雄地方法院檢察署檢察官
    偵查起訴。
    理  由
一、右揭時、地，因卸貨糾紛與告訴人發生口角爭執後，持木棍毆打告訴人等事實，
    業據被告甲○○於警、偵訊及本院調查、審理中供承不諱（本院九十一年八月八
    日審判筆錄），核與告訴人周正平所指訴遭被告毆打之情節大致相符，並有卷附
    安泰醫院診斷證明書一紙附卷可稽，復經證人即現場目擊者丙○○於偵查中證述
    明確（偵卷第十七頁），足認被告上開自白與事實相符，應可採信。至告訴人雖
    指訴：被告毆打伊時，在場三至五名員工架住伊，致伊遭被告毆打一節，惟被告
    自警訊起均堅決否認上情，辯稱：僅伊一人毆打告訴人，在場有員工圍觀勸架，
    但無人幫忙架住告訴人等語，並經證人丙○○證稱：係被告一人持地上的木棍毆
    打告訴人等語屬實（見前揭偵查筆錄），且依告訴人所受上開傷勢觀之，尚非嚴
    重，苟係在場員工架住告訴人，讓被告持木棍毆打，衡情告訴人所受傷勢應非僅
    如此，此外，告訴人復未能舉出關於在場共犯之具體事證供本院查核審究，是其
    此部分之指訴，尚無所據，難以採信。事證明確，被告前揭普通傷害之犯行，洵
    堪認定。
二、核被告所為，係犯刑法第二百七十七條第一項之普通傷害罪。審酌被告素行良好
    ，有台灣高等法院被告全國前案紀錄表、臺灣高雄地方法院檢察署刑案資料查註
    紀錄表各一份在卷可按，此次係因告訴人不依其指示卸載易爆炸之危險物品，而
    生爭執，一時氣憤致罹犯行，且犯後已坦承犯行，態度良好，惟尚未與告訴人達
    成和解，賠償其損害，及告訴人傷勢程度等一切情狀，酌情量處如主文所示之刑
    ，並諭知易科罰金之折算標準，以資懲儆。
據上論斷，應依刑事訴訟法第二百九十九條第一項前段，刑法第二百七十七條第一項
、第四十一條第一項，罰金罰鍰提高標準條例第一條前段、第二條，判決如主文。
本案經檢察官王朝宏到庭執行職務。
中      華      民      國      九十一      年    八      月    十五    日
                                臺灣高雄地方法院刑事第六庭
                                    審判長  法  官  趙家光
                                            法  官  張世賢
                                            法  官  林韋岑
右正本證明與原本無異。
如不服本判決，應於判決送達後十日內，向本院提出上訴狀。
                                            書記官  林誠桂
中      華  民      國      九十一      年    八      月    十五    日
【附錄本判決論罪科刑法條】
中華民國刑法第二百七十七條第一項：
  傷害人之身體或健康者，處三年以下有期徒刑、拘役或一千元以下罰金。
